【裁判字號】    99,易,2129
【裁判日期】    991112
【裁判案由】    竊盜
【裁判全文】
臺灣高雄地方法院刑事判決              99年度易字第2129號
公  訴  人  臺灣高雄地方法院檢察署檢察官
被      告  乙○○
上列被告因竊盜案件，經檢察官提起公訴（99年度偵字第31871
號），本院裁定改行簡式審判程序審理，判決如下：
    主  文
乙○○犯竊盜罪，累犯，處有期徒刑陸月，如易科罰金，以新臺
幣壹仟元折算壹日。
    事  實
一、乙○○前因竊盜案件，經本院分別以97年度易字第73號、97
    年度易字第491 號判決各判處有期徒刑8 月、1 年確定，上
    開案件接續執行，於民國98年10月25日執行完畢，猶不知悔
    改，於99年9 月22日晚上9 時許，步行經過高雄縣大社鄉○
    ○路285 號前，見甲○○所有之捷安特牌腳踏車（車身號碼
    00000000-Ｚ000000000 號，價值新臺幣【下同】1,500 元）
    未上鎖亦無人看管，竟基於意圖為自己不法所有之竊盜犯意
    ，徒手竊取上開腳踏車1 輛，得手後，作為代步工具使用。
    嗣於99年10月4 日下午3 時30分許，在高雄市○○區○○路
    與楠陽路交岔路口之陸橋下方，為警發現其擁有數條廢棄輪
    胎及上開腳踏車，乃循該腳踏車記載之車行電話予以追查，
    始悉上情。
二、案經高雄市政府警察局移送臺灣高雄地方法院檢察署檢察官
    偵查起訴。
    理  由
一、本件被告乙○○所犯為死刑、無期徒刑或最輕本刑為3 年以
    上有期徒刑以外之罪，其就被訴事實為有罪之陳述，經法官
    告知簡式審判程序之旨，並聽取公訴人及被告之意見後，依
    刑事訴訟法第273 條之1 第1 項規定，裁定進行簡式審判程
    序。
二、上開犯罪事實，業據被告於本院審理時坦承不諱，核與證人
    即被害人甲○○於警詢時之證述相符，並有高雄市政府警察
    局保安大隊扣押筆錄、扣押物品目錄表、贓物認領保管單、
    現場照片6 張等附卷可稽，足認被告上開自白核與事實相符
    ，是本件事證明確，被告犯行洵堪認定。
三、核被告所為，係犯刑法第320 條第1 項之普通竊盜罪。其前
    因竊盜案件，經本院分別以97年度易字第73號、97年度易字
    第491 號判決各判處有期徒刑8 月、1 年確定，上開案件接
    續執行，於98年10月25日執行完畢等情，有臺灣高等法院被
    告前案紀錄表1 份在卷可參，其於有期徒刑執行完畢後5 年
    內，故意再犯本件有期徒刑以上之罪，為累犯，應依刑法第
    47條第1 項之規定加重其刑。爰審酌被告不思以正當途逕謀
    取財富，竟竊取他人所有之物，危害社會治安及他人財產法
    益，所為實屬不該，且其前因多次犯竊盜等案件，經法院判
    刑確定並均已入監執行完畢，最近更因犯竊盜罪經本院分別
    判處有期徒刑6 月、1 年，並定應執行刑1 年4 月確定，有
    臺灣高等法院被告前案紀錄表在卷可查，猶不知戒慎，竟再
    犯本件竊盜犯行，顯見其毫無悔改之心，量刑自不宜從寬，
    亦不宜低於前次犯竊盜罪所量處之最輕刑度即有期徒刑6 月
    ；惟念及其犯後已坦承犯行，態度尚可，所竊得之腳踏車價
    值非高，並業已返還被害人，有贓物認領保管單在卷可佐，
    犯罪所生危害已有減輕等一切情狀，量處如主文所示之刑，
    並考量本件被告之犯罪情狀，諭知以1,000 元折算1 日為易
    科罰金之折算標準，以示懲儆。
四、至公訴意旨雖認：本件被告多次犯案，顯有犯罪習慣，為使
    其學習一技之長，培育正確謀生概念，請對被告諭知保安處
    分云云。惟按刑法第90條及竊盜犯贓物犯保安處分條例第3
    條第1 項關於強制工作之規定，旨均在對嚴重職業性犯罪及
    欠缺正確工作觀念或無正常工作因而犯罪者，強制其從事勞
    動，學習一技之長及正確之謀生觀念，使其日後重返社會，
    能適應社會生活，故上開關於強制工作之規定，自應由法院
    視個案中行為人之危險性格，依職權決定應否交付強制工作
    ，以達保安處分之特別預防之目的。本件被告固有多次竊盜
    前科，且於本案前，尚有2 次竊盜犯行經本院判處有期徒刑
    6 月、1 年之紀錄，已如上述，然被告辯稱：原從事門窗玻
    璃工作，最近都從事臨時工，一週僅有2 、3 天工作機會，
    實在是因為沒錢才會犯案等語（參本院卷第36頁），是本件
    被告並非屬無正常工作之人，且因社會經濟型態改變，一般
    年長失業者謀生不易，此為眾所周知之事實，自難因被告1
    年內多次犯竊盜罪，即認其欠缺正確工作觀念或無正常工作
    因而犯罪，且核被告前2 罪已分別被判有期徒刑6 月、1 年
    ，加上本件所判處之有期徒刑6 月，堪認已需服刑較長時間
    ，長期之禁錮應足可收一定之教化功能，是本院認尚無施以
    保安處分之必要，是公訴意旨認應諭知保安處分，自有誤解
    ，併予敘明。
據上論斷，應依刑事訴訟法第273 條之1 第1 項、第284 條之1
、第299 條第1 項前段，刑法第320 條第1 項、第47條第1 項、
第41條第1 項前段，刑法施行法第1 條之1 ，判決如主文。
本案經檢察官陳登燦到庭執行職務。
中    華    民    國    99    年    11    月    12    日
                  刑事第十五庭  法  官    王俊彥
如不服本判決應於收受判決後10日內向本院提出上訴書狀，並應
敘述具體理由。其未敘述上訴理由者，應於上訴期間屆滿後20日
內向本院補提理由書(均須按他造當事人之人數附繕本)「切勿逕
送上級法院」。
以上正本證明與原本無異。
中    華    民    國    99    年    11    月    12    日
                                書記官    黃園芳
附錄本判決論罪之法條：
中華民國刑法第320 條
（普通竊盜罪、竊佔罪）
意圖為自己或第三人不法之所有，而竊取他人之動產者，為竊盜
罪，處5 年以下有期徒刑、拘役或5 百元以下罰金。
意圖為自己或第三人不法之利益，而竊佔他人之不動產者，依前
項之規定處斷。
前二項之未遂犯罰之。

司法院資訊處製作；財團法人民間司法改革基金會備份。
